

TOMAS LUCA FESCINA

ESTUDIANTE DE ANALISTA EN SISTEMAS & FULLSTACK DEVELOPER CHIVILCOY, PROV BS AS.

PERFIL

26 años (1996). Entusiasta de la tecnología con amplias ganas de crecer e insertarse en el mundo laboral IT, dispuesto a aprender. Responsable y resolutivo. Curioso, siempre aprendiendo diversas herramientas y en busca de soluciones. Conocimiento y experiencia en el área de desarrollo de software. Actualmente concluyendo mi carrera en la escuela DaVinci como analista de sistemas y culminando mis estudios para desarrollador Fullstack en SoyHenry

HARD SKILLS

ReactJs
NodeJs
HTML/CSS
PHP (Laravel)
Base de datos (MySQL, PostgreSQL)
Git
Docker
Entorno Windows y Linux
Photoshop y Sony Vegas

SOFT SKILLS

Agile Learning Adaptabilidad y flexibilidad. Altruista Metodologías agiles Problem Solving

EXPERIENCIA LABORAL

<u>Guala Closures – Personal de Sistemas</u> 2020 - 2021

Pasantía como ayudante de sistemas a cargo de un analista. Encargado de gestión de la red y de aprender y gestionar el sistema corporativo interno, soporte técnico a empleados.

<u>Dieta Light – Administración – Atención al</u> <u>cliente</u>

2020 - 2022

Labor como community manager, manejo de caja, administración de redes sociales, campañas publicitarias, edición y creación de contenido para las mismas. Manejo de sistema de recepción de PedidosYa.(ABM de productos, stock)

FORMACIÓN ACADÉMICA

Escuela DaVinci

Analista de Sistemas. Seminario final pendiente.

<u>Secretaria de Cultura y Extensión Universitaria</u> (<u>UTN)</u>

Curso Universitario "Professional Webmaster". 2018.

Colegio Crear Bilingüe Chivilcoy.

Titulo secundario. 2008 – 2013.

Certificación: Key (KET) English Test.

Cambridge ESOL Entry Level Certificate in ESOL

International.

PROYECTOS

<u>Individual Project Henry Pokemon - ReactJs, Redux, Sequelize, Node (2022)</u>

FullStack Development - SoyHenry Bootcamp

Pagina web que muestra los pokemons consumidos desde la PokeApi, con funcion para ordenar, filtrar y paginar. Ademas de crear pokemones en la base de datos.

Dieta Light App - Laravel, mySQL (2020-2021)

Producción Web - Analista de sistemas - Escuela DaVinci

Pagina web desarrollada con laravel, diseñada con blade y base de datos mySQL. Sistema de autenticacion integrado, ABM de un menú semanal.

IDIOMAS

Inglés avanzado (EF SET English Certificate 76/100 (C2 Proficient) Portugués intermedio CONTACTO

Celular: (02346) 15-685932 Correo: tomasfesci@gmail.com

LinkedIn:

www.linkedin.com/in/tomas-luca-

fescina